臺灣桃園地方法院刑事判決　　　　　　　　　　　　　九十一年度交易字第二一號
　　　　公訴人　台灣桃園地方法院檢察署檢察官
　　　　被　告　丙○○
右列被告因妨害公務等案件，經檢察官提起公訴（九十年度偵字第一四三六三號），
本院判決如左：
        主  文
丙○○服用酒類，不能安全駕駛動力交通工具而駕駛，處有期徒刑貳月，如易科罰金
，以佰元折算壹日。又對於公務員依法執行職務時，施強暴，處有期徒刑陸月，如
易科罰金，以佰元折算壹日。應執行有期徒刑捌月，如易科罰金，以佰元折算壹
日。緩刑肆年。
        事  實
一、丙○○於民國九十年八月二十六日下午，在桃園縣中壢市某處飲用酒類，已達不
    能安全駕駛動力交通工具之程度。於同日十七時五十分許離開該處後，竟駕駛車
    牌號碼Ｚ七－七九九九號自用小客車搭載其友人甲○○由中壢出發，並於同日十
    八時二十分許由內壢交流道上國道一號高速公路（即中山高速公路）北向車道欲
    回南崁家中，於同日十八時五十分許，行經國道一號高速公路北向五十四公里處
    ，因違規行駛路肩，經內政部警政署國道公路警察局第一警察隊警員丁○○駕警
    用巡邏車搭載警員戊○○執行巡邏勤務時發覺，乃欲予攔查。丙○○見警員攔查
    ，竟不停車，而將車切入車道內加速逃逸，並自南崁交流道下高速公路後，往桃
    園縣桃園市○○路方向逃逸。同日十九時許，丙○○駕駛該Ｚ七－七九九九號自
    用小客車沿桃園縣桃園市○○路行駛至莊敬路與春日路口停車等待紅燈號誌轉換
    綠燈時，丁○○所駕警用巡邏車亦駛至該路口而發現丙○○所駕之該Ｚ七－七九
    九九號自用小客車，丁○○即將該巡邏車駛至Ｚ七－七九九九自用小客車左前方
    後，丁○○即下車至巡邏車後方處警戒，戊○○亦下車至Ｚ七－七九九九號自小
    客車駕駛座旁示意丙○○下車受檢。丙○○於警員丁○○、戊○○執行取締交通
    違規勤務時，竟拒不下車受檢，因其前方停有其他等待號誌之車輛，無法直接前
    行逃離，乃另行起意基於妨害公務之犯意，隨即以快速向右迴轉倒車方式對站於
    其駕駛座旁之戊○○施強暴，於迴轉倒車時以該車葉子板擦撞戊○○，致戊○○
    受有右踝扭傷之傷害（傷害部分未據告訴、起訴。）。並於迴轉倒車時，先衝撞
    車後乙○○所駕九Ｂ－七一０三號小客車，繼又撞及路旁路燈（毀損部分均未據
    告訴、起訴。）。丁○○見狀乃對空鳴槍示警。丙○○於倒車後見丁○○、戊○○在其前方，仍駕車向左前方迴車繼對丁○○、戊○○方向前駛施強暴，並逆向
    逃逸。丁○○、戊○○二人迅及閃避未被撞及，丁○○、戊○○二人又對該Ｚ七
    －七九九九號小客車輪胎開槍射擊。惟丙○○仍駕車逃離，將該車駛至桃園縣桃
    園市○○○街四號前停放後，即至附近麵攤用餐。戊○○、丁○○隨後在該處發
    現該Ｚ七－七九九九號小客車後，即在附近搜尋，不久後丙○○又折回該停車地
    點，混雜於圍觀人群中，經丁○○發現查獲。丙○○經於同日十九時十六分為酒
    精測試測得其吐氣所含酒精成分為每公升０．八四毫克。
二、案經國道公路警察局第一警察隊報由台灣桃園地方法院檢察署檢察官偵查起訴。
        理  由
一、被告丙○○於警訊、偵查及審理中坦承其於前開時、地，飲酒後駕駛自用小客車
    之事實，核與證人甲○○於警訊及本院審理中所述情節相符，並有酒精測試結果
    一份在卷可按。依交通部運輸研究所九十年九月二十四日運安字第九００００五
    八五四號函及所附該所駕駛人行為反應之研究－酒醉駕車對駕駛行為之分析研究
    及酒精對駕駛人生理影響之研究顯示，一般人空腹飲酒後血液中酒精濃度之高峰
    期約出現在飲酒後三十分鐘。其呼氣酒精濃度每公升含量為０．二五毫克時相當
    於血液中酒精濃度百分之０．０五。飲酒後每一小時之酒精代謝率為血液中酒精
    濃度每小時百分之０．０一三二。被告於警訊已供明其當日十七時開始飲酒，十
    七時五十分駕車離開，十八時二十分上交流道，十八時五十分行駛路肩被攔查。
    十九時駕車倒車迴轉妨害公務。而其係於同日十九時十六分酒測所測得酒測值為
    每公升０．八四毫克，相當於血液中酒精濃度百分之０．一六八。其飲酒後之酒
    精濃度高峰期，應發生於同日十八時二十分，斯時甚正駕車行駛中，而本件酒測
    時距該高峰期係經過五十六分鐘，依前開代謝率計算，於該高峰期至酒測時係已
    代謝百分之０．０一二三二，則該高峰期被告血中酒精濃度為百分之０．一八０
    三二，對照前開交通部運輸研究所就血液中酒精濃度與酒醉程度可能呈現之症狀
    關係表及對人體心理行為及駕駛能力之影響關係表認已達輕醉，輕度酩酊，判斷
    力嚴重受影響、體能與精神協調受損，駕駛之體能困難增加，足認被告當時已達
    不能安全駕駛動力交通工具而駕駛之程度。又被告於警訊、偵查及審理中亦坦承
    其有前開遇警攔查駕車逃逸情事，於審理中並供承其倒車後，有見及一警員在其
    車前方等情。惟審理中其否認有妨害公務情事，辯稱：倒車、迴車時不知有警察
    在旁邊，因太害怕想要逃離云云。然查右揭被告妨害公務之事實，業據證人戊○○、丁○○於偵、審中指述甚詳，並經證人乙○○於警訊及審理中指述被告確有
    前開倒車擦撞警員之事實，證人甲○○於警訊指明被告有倒車衝撞警員之事，其
    於審理中亦指明警員戊○○有到駕駛座旁要被告熄火、受檢，被告反而駕車跑掉
    ，倒車時感覺有撞到東西等語。且被告於警訊時供承當時適逢等候紅綠燈，發現
    巡邏車，一個員警在車外叫我停車，我便倒車，掉頭行駛等情，足認其有見及警
    員戊○○在其駕駛座旁示意其下車受檢，其仍猛然倒車而擦撞及執勤警戊○○，
    於倒車欲逆向行駛時，見警員戊○○、丁○○二人在車前，仍開車前駛，雖因其
    二人及時避開、跳離，被告有妨害公務之事實甚明，被告所辯不知有警察在旁邊
    ，否認其有妨害公務犯行，係屬卸責之詞，並不足採。事證明確，被告犯行堪予
    認定。
二、核被告所為，係犯刑法第一百八十五條之三之服用酒類，不能安全駕駛動力交通
    工具而駕駛罪及刑法第一百三十五條第一項之妨害公務罪。被告一妨害公務行為
    ，雖係對二警員施強暴，惟其侵害法益仍屬單一，祗論一妨害公務罪。被告所犯
    上開二罪，係於服用酒類，已達不能安全駕駛動力交通工具而駕駛小客車欲返家
    ，於途中遇警欲取締其違規，而對警員施強暴妨害警員公務之執行，其妨害公務
    顯係另行起意所為二罪，應予分論併罰。爰審酌被告犯罪情節不輕，所生危害程
    度甚高，犯罪後坦承部分犯情，態度尚佳，並表悔悟之意，且素行尚佳等一切情
    狀，量處如主文所示之刑，並定其應執行之刑及就宣告刑、執行刑均諭知易科罰
    金之折算標準，以示懲儆。被告未曾受有期徒刑以上刑之宣告，此有台灣桃園地
    方法院檢察署刑案資料查註紀錄表、台灣高等法院全國前案紀錄表各一份可按，
    犯後已有悔意，且被害人戊○○於偵查、審理中均表明不願告訴，經此刑宣告之
    教訓，當知所警惕，信無再犯之虞，本院認所宣告之刑，以暫不執行為適當，併
    予宣告緩刑四年，以啟自新。
三、據上論斷，應依刑事訴訟法第二百九十九條第一項前段，刑法第一百八十五條之
    三，第一百三十五條第一項、第五十一條第五款、第四十一條第一項前段、第二
    項、第七十四條第一款，罰金罰鍰提高標準條例第一條前段、第二條，判決如主
    文。本案經檢察官廖江憲到庭執行職務。
中      華      民      國      九十一      年     三     月     八     日
                                臺灣桃園地方法院交通法庭
                                      法  官  謝  順  輝
右正本證明與原本無異。
如不服本判決，應於判決送達後十日內，向本院提出上訴狀。
                                      書記官  陳  麗  玲
中      華      民      國      九十一      年     三     月    十二    日
附論罪科刑依據之法條：
刑法第一百八十五條之三：
服用毒品、麻醉藥品、酒類或其他相類之物,不能安全駕駛動力交通工具而駕駛者,處
一年以下有期徒刑、拘役或三萬元以下罰金。
刑法第一百三十五條第一項：
對於公務員依法執行職務時，施強暴脅迫者，處三年以下有期徒刑、拘役或三百元以
下罰金（罰金以提高為十倍）。
